【裁判字號】    97,易,1776
【裁判日期】    970714
【裁判案由】    毀損
【裁判全文】
臺灣板橋地方法院刑事判決              97年度易字第1776號
聲  請  人  臺灣板橋地方法院檢察署檢察官
被      告  甲○○
上列被告因毀損案件，經檢察官聲請簡易判決處刑（96年度偵字
第25100 號），本院改依通常程序審理，判決如下：
    主  文
甲○○無罪。
    理  由
一、聲請簡易判決處刑意旨略以：被告甲○○係漢庭營造股份有
    限公司（下稱漢庭公司）承造位於臺北縣永和巿長堤段391
    地號「長堤別墅」之現場工地主任，明知隔壁第392 地號之
    土地係劉宇仁所有、其上之農作物係丙○○所有，竟仍基於
    毀損之犯意，於民國96年6 月17日及96年9 月9 日分別將施
    工所用之挖土機、鋼筋材料及模具等放置在上揭劉宇仁所有
    之土地上，壓毀丙○○種植在上揭土地上之農作物致令不堪
    使用，足以生損害於丙○○，因認被告涉犯刑法第354 條之
    毀損罪嫌云云。
二、按犯罪事實應依證據認定之，無證據不得認定犯罪事實；又
    不能證明被告犯罪者，即應諭知無罪之判決，刑事訴訟法第
    154 條第2 項、第301 條第1 項分別定有明文。又刑法第35
    4 條之毀損罪，因無處罰過失犯之規定，自須以行為人主觀
    上有毀損故意，始得以該罪相繩。
三、本件公訴人認被告甲○○涉有毀損罪嫌，無非以上揭事實，
    業據告訴代理人乙○○指證明確，復有現場照片32張、臺北
    縣永和市○○段391 地圖地籍圖謄本及同段392 地號土地登
    記第二類謄本各1份資為依據。
四、訊據被告固坦承上開工地施工時，確曾有機具、模具、鋼筋
    等物品置放在鄰地上並因而壓毀告訴人丙○○之農作物，惟
    堅詞否認上揭犯行，辯稱：挖土機、鋼筋材料及模具是施工
    工人放置的，工人可能因不清楚土地界址才將上開該等物品
    放置在鄰地上，但乙○○向我反應後，我就立刻叫工人移走
    ，並沒有毀損之故意等語。經查，被告所稱挖土機、鋼筋材
    料及模具等是施工工人放置在鄰地上乙節，核與建築工地施
    工之常理相符，應可採信，是茲應審究者，乃被告是否有基
    於毀損故意，利用不知情之工人毀損他人農作物之情事，或
    與同具毀損故意之工人有毀損他人農作物之犯意聯絡及行為
    分擔。查證人即告訴代理人乙○○於本院審理時結證稱：上
    開工地動工時就發現他們的機具有壓毀我父親農作物之情形
    ，我先後曾2 次報警，這2 次1 次被告在現場，另1 次不在
    ，是電話通知後才到場；我向被告反應後，被告有向我道歉
    ，第一次被告說他會處理，並將壓到農作物的東西搬走，第
    二次被告也說他會趕快移走，但到第二天才做等語，觀諸上
    開證詞，可知被告並非隨時均在上開工地監督工人施工情形
    ，且當告訴人代理人乙○○向被告反應其父親之農作物遭工
    人放置機具等物品而壓毀後，被告亦表示歉意並予以處理，
    是在無其他積極證據證明被告係基於毀損之故意而利用不知
    情之工人毀損他人農作物，或與同具毀損故意之工人有毀損
    他人農作物之犯意聯絡及行為分擔之情況下，縱認被告未盡
    其工地主任督導工人施工之責，亦不能以刑法之毀損罪相繩
    。從而，本件不能證明被告犯罪，揆諸首揭法條及說明，自
    應為被告無罪判決之諭知。
據上論斷，應依刑事訴訟法第452 條、第301 條第1 項，判決如
主文。
本件經檢察官陳伯均到庭執行職務。
中    華    民    國    97    年    7     月    14    日
                  刑事第十庭    法  官  歐陽漢菁
以上正本證明與原本無異
如不服本判決應於送達後10日內向本院提出上訴狀
                                書記官  李崇文
中    華    民    國    97    年    7     月    15    日


司法院資訊處製作；財團法人民間司法改革基金會備份。
